【裁判字號】    94,訴,2107
【裁判日期】    950315
【裁判案由】    違反稅捐稽徵法等
【裁判全文】
臺灣臺中地方法院刑事判決              94年度訴字第2107號
被      告  甲○○
            丙○○
       (原名林秋梨)
共     同  許曉怡律師
選任辯護人
上列被告等因違反稅捐稽徵法等案件，經檢察官提起公訴（93年
度偵字第14492號），本院判決如下：
    主    文
丙○○共同連續經辦會計人員，以明知為不實之事項，而填製會
計憑證，處有期徒刑陸月，如易科罰金以參佰元折算壹日。
甲○○被訴違反稅捐稽徵法部分無罪。其餘被訴部分公訴不受理
。
    犯罪事實
一、丙○○與甲○○係夫妻關係，甲○○為設於臺中縣大雅鄉○○村○○街九三號「大家發有限公司」（於民國八十五年六
    月二十九日設立，下稱大家發公司)之商業負責人，丙○○
    負責在大家發公司協助甲○○處理公司之財務會計業務，為
    經辦會計人員，均為從事業務之人。乙○○實係受甲○○僱
    用擔任大家發公司之司機，並由甲○○辦理乙○○於八十五
    年七月二十三日加入臺中廢棄物運銷合作社成為社員。詎甲○○、丙○○二人竟基於共同之概括犯意聯絡，均明知乙○○僅係受僱司機，並未銷售廢紙予大家發公司或臺中廢棄物
    運銷合作社，竟自八十五年九月間起至八十六年十一月間止
    ，由甲○○指示丙○○，再由丙○○指示大家發公司不知情
    之成年會計小姐，由該成年會計小姐自八十五年九月間起至
    八十六年十一月間止，先後填製乙○○自八十五年七月三日
    起至八十六年十一月二十日止，與大家發公司間有買賣廢紙
    交易之如附表編號一至十五號所示不實之「個人一時貿易資
    料申報表」計十五張 (所載買受日期、數量及金額均詳如附
    表編號一至十五號所示)，並先後持向財政部臺灣省中區國
    稅局臺中縣分局（下稱中區國稅局臺中縣分局，起訴書誤載
    為向臺中縣稅捐稽徵處申報，申報時間為每年一、三、五、
    七、九、十一月之十五日前)虛偽申報大家發公司八十五年
    度與乙○○一時貿易之進項金額計新臺幣 (下同)一百二十
    三萬五千六百九十二元及八十六年度與乙○○一時貿易之進
    項金額為三百二十萬四千五百四十六元，足以生損害於乙○○及稅捐機關對稅捐稽徵之正確性。嗣於八十七年七月間，
    稅捐稽徵機關依據「個人一時貿易資料歸戶清單」所載由大
    家發公司申報之乙○○於八十五年度、八十六年度售予大家
    發公司之銷售額分別為一百二十三萬五千六百九十二元、三
    百二十萬四千五百四十六元，合計四百四十四萬零二百三十
    八元，認乙○○未依規定辦理營業登記而營業，處罰鍰六十
    三萬四千三百元，並追繳稅款二十一萬一千四百四十元。乙○○收受臺中縣稅捐稽徵處處分書後，乃向甲○○、丙○○
    質問，甲○○等為掩飾犯行，乃對乙○○保證將代為處理稅
    款及罰鍰，並授意乙○○配合於行政救濟程序中承認有買賣
    事實，主張其已加入廢棄物運銷合作社，個人收集之廢棄物
    銷售，可免辦營業登記，免徵營業稅，惟遭行政法院判決駁
    回敗訴確定。嗣經甲○○與丙○○再對乙○○保證負責繳納
    稅款，惟因乙○○認甲○○與丙○○無負責清償稅款誠意，
    乃具狀向臺灣臺中地方法院檢察署提出告訴，而查悉上情。
二、案經乙○○訴由臺灣臺中地方法院檢察署檢察官偵查起訴。
    理    由
甲、被告丙○○部分(即有罪部分)：
一、訊據被告丙○○固對於其為同案被告甲○○配偶，其有協助
    同案被告甲○○處理大家發公司帳務及應允代乙○○處理稅
    款之事實坦承不諱，惟矢口否認有何違反商業會計法犯行，
    辯稱：伊僅有協助甲○○處理大家發公司有關薪資及買賣之
    帳務，並未領取報酬，另伊只有同意幫乙○○處理稅款，並
    未同意代為繳納。且渠等雖自七十幾年間起至八十五年之前
    有僱用乙○○擔任司機職務，薪水為一個月三萬元，惟至八
    十四年底，因乙○○常常罷工，伊才讓乙○○可以分大家發
    公司賺的錢，即以拆帳的方式計算乙○○薪水，如係長途運
    送就以該次載重每公斤給乙○○二毛錢，如係短途運送，就
    每公斤給乙○○一毛五，乙○○與大家發公司之間所生之營
    利所得即係上開所述的拆帳，乙○○與大家發公司間確有生
    意往來。此外，乙○○且尚積欠伊公公款項未償云云。惟查
    ：
(一)同案被告甲○○辦理乙○○於上揭時間加入臺中廢棄物運銷
    合作社成為社員；且被告丙○○及同案被告甲○○於八十六
    年二、三月申報八十五年度所得稅期間，確有代辦乙○○綜
    合所得稅申報事宜，並向中區國稅局申報乙○○與大家發公
    司間之營利所得為七萬四千一百四十二元，及申報乙○○與
    臺中廢棄物運銷合作社間之營利所得為二十二萬九千四百八
    十一元；大家發公司八十六年二、三月間確有填報八十五年
    度營利事業所得稅申報書，向中區國稅局申報大家發公司八
    十五年度營利業所得稅及於八十七年二、三月間填報八十六
    年度營利事業所得稅申報書，向中區國稅局臺中縣分局申報
    大家發公司八十六年度營利事業所得稅，至乙○○部分則未
    申報八十六年度綜合所得稅；大家發公司確有向中區國稅局
    臺中縣分局填報如附表編號一至十五號所示之「個人一時貿
    易資料申報表」計十五張；嗣於八十七年七月間，臺中縣稅
    捐稽徵處依據「個人一時貿易資料歸戶清單」所載由大家發
    公司申報之乙○○於八十五年度、八十六年度售與大家發公
    司之銷售額分別為一百二十三萬五千六百九十二元、三百二
    十萬四千五百四十六元，合計四百四十四萬零二百三十八元
    ，認乙○○未依規定辦理營業登記而營業，處罰鍰六十三萬
    四千三百元，並追繳稅款二十一萬一千四百四十元等節，業
    據被告丙○○及同案被告甲○○ (下稱被告丙○○夫婦)於
    警詢及偵審中直承屬實，核與證人即告訴人乙○○於警詢及
    偵審中證述情節相符，並有如附表編號一至十五號所示之「
    個人一時貿易資料申報表」計十五張在卷可考 (見本院卷第
    二二五至二三九頁)。再者，財政部於七十七年九月八日起
    即以臺財稅字第七七○二八八七九七號函規定：個人一時貿
    易資料申報書於每年一、三、五、七、九、十一月之十五日
    內前申報，亦有該函在卷可憑。
(二)乙○○於八十五年至八十七年間，確係受同案被告甲○○僱
    用，擔任大家發公司司機，乙○○與大家發公司間並無上揭
    買賣交易，被告丙○○夫婦二人確均明知乙○○係受僱司機
    ，並未銷售廢紙予大家發公司或臺中廢棄物運銷合作社，仍
    為大家發公司填報如附表編號一至十五號所示之「個人一時
    貿易資料申報表」計十五張；乙○○收受臺中縣稅捐稽徵處
    上開追繳稅款之處分書後，乃與其妻子向被告丙○○夫婦質
    問，被告丙○○夫婦為掩飾犯行，乃向乙○○保證代為處理
    稅款及罰鍰，並授意乙○○於行政救濟程序中承認買賣事實
    ，主張其已加入廢棄物運銷合作社，個人收集之廢棄物銷售
    ，可免辦營業登記，免徵營業稅，詎遭行政法院判決駁回敗
    訴確定。嗣被告丙○○夫婦亦確有應允由渠二人負責繳納上
    揭乙○○應繳之稅金、罰緩，除寫具內容為：大家發公司及
    甲○○允諾負責清償乙○○遭臺中行政執行處催繳稅金九十
    四萬元等語之承諾書一張予乙○○外；並以被告丙○○夫婦
    之子王銘傑名義於九十三年六月二日出具內容為：擔保乙○○應繳之稅款由王銘傑擔保，若乙○○屆期不繳或逃亡時，
    王銘傑願負繳清責任，並願逕受強制執行之擔保書一份予行
    政執行署執行書記官受收等情，亦經證人即告訴人乙○○於
    警詢及偵審中證訴綦詳，核與證人黃振興、廖國雄、詹素華
    、賴艮堂及吳鴻東於偵查中證述情節；證人即同案被告甲○○於警詢及偵審中證述確有基於朋友情誼、道義共同分擔繳
    納處理九十四萬多元稅金事情等語；及被告丙○○於警詢中
    直承確有基於朋友情誼共同分擔繳納處理九十四萬多元稅金
    事情等語、於偵查中供承：「（依你們談話內容你們公司有
    談及人頭報稅的事？）（提示譯文）他有所得當然要納稅。
    」、「 (有何補充？)我們與乙○○有私下協議，在他有困
    難時幫他吸收稅金，有幫過忙。」等語情節相符。且依被告
    丙○○與乙○○之妻於九十二年十二月八日會談時表示：「
    .. 像我們家銘傑，我一個月繳三千元，我們銘傑一百多萬
    。」、「我老的也有，我也有，我老公也有，我銘傑也有，
    一家四口都有中，四口都中，最後我們老公的房子被查封，
    我們那房子被封，我們就不理他了，因為我們銀行也有貸款
    ，乾脆送給銀行好了，..。」等語 (見九十三年度發查字第
    二四七五號偵查卷第二六、二八頁譯文)；於九十五年二月
    二十二日審理中且供稱：稅金應該是乙○○要繳，且乙○○
    有欠伊公公錢未還云云。再參之，乙○○如真有與大家發公
    司為上開廢紙買賣，則上開高達九十四萬元之稅款 (含「營
    稅業」及罰緩)，自應由乙○○自行負責繳納，與被告丙○○夫婦無涉，則被告丙○○夫婦豈有在自己及家人已積欠稅
    款未繳情況及乙○○尚且積欠被告丙○○公公款項之情況下
    ，出具承諾書應允負責支付乙○○應繳之稅款，並由被告二
    人之子王銘傑出具上開擔保書予行政執行署執行書記官之理
    ，足證被告二人辯稱乙○○確有與大家發公司為前揭廢紙買
    賣云云，及被告丙○○嗣於審理中翻異前詞，辯稱伊並未同
    意代乙○○繳納稅款云云，均係臨訟圖卸罪責之詞，無足採
    信。
(三)被告丙○○平時確在大家發公司協助同案被告甲○○處理大
    家發公司帳務及報稅事宜，業據證人即同案被告甲○○於準
    備程序中陳稱：丙○○也有在大家發公司做事，協助伊處理
    算帳等瑣碎事宜，另大家發公司的稅也是被告丙○○負責報
    稅，個人一時貿易所得資料申報也是被告丙○○承辦、處理
    等語，另被告丙○○除於同日準備程序中直承：大家發公司
    確有申報八十五年度確有填報大家發公司與乙○○之個人一
    時貿易所得資料，是由伊填報，且係甲○○叫伊如此填報等
    語外，並於審理中以證人身份結證稱：「 ((提示本院卷第
    二二五頁至二三九頁，十五張個人一時貿易申報表)是否均
    由妳填載？)不是我的字跡。」、「... 可能是大家發公司
    會計人員或乙○○製作的，沒有一張是由我製作的。」、「
    (為何之前在本院準備程序中說這些申報一時貿易進項是由
    妳製作？（提示本院卷第六八頁）)我幫甲○○製作帳目，
    並且幫甲○○付錢給乙○○，所以需要填載報表，乙○○與
    大家發公司生意往來的貨款報表我有幫忙製作，是甲○○叫
    我幫忙製作的。」、「 (除了一時貿易所得報表之外，有無
    其他報表？)... 我自己是有簡單記帳資料，可是印象中我
    沒有提出來過，印象中我有提出給辯護人過，是在偵查中的
    時候，辯護人跟我說自己記載簡單帳目資料，不能提供。」
    等語。再參之，大家發公司之帳務及報稅事宜既係由被告丙○○承辦處理，而被告丙○○如未指示大家發公司之成年會
    計小姐填製上開十五張「個人一時貿易資料申報表」，該公
    司之會計小姐端無如此填報之理。是被告丙○○核應為商業
    會計法規定之經辦會計人員，且確有指示大家發公司不知情
    之成年會計小姐填報上開十五張「個人一時貿易資料申報表
    」，堪可認定。
(四)查，「個人一時貿易資料申報表」係屬商業會計法規定之會
    計憑證，曾經財政部高雄市國稅局以九十年一月二十日財高
    國稅審一字第九○○○三一八九號函釋在案。且依（八十四
    年五月十九修正後）商業會計法第十八條第二項（修正前為
    第十六條第二項）規定：「商業會計事務較簡或原始憑證，
    已符合記帳需要者，得不另製記帳憑證，而以原始憑證，作
    為記帳憑證。」；次查財政部八十三年一月二十六日臺財稅
    第八三一五八○九一七號函釋規定：「營利事業向依法免辦
    營業登記之個人直銷商購買商品供業務使用，所申報並作為
    記帳憑證之『個人一時貿易資料申報表』...。」。故營利
    事業倘依前揭法令及函釋，將『個人一時貿易資料申報表』
    ，作為記帳憑證，據以入帳，則該表係屬商業會計法第十五
    條所稱之「會計憑證」（原始憑證），否則，則非屬會計憑
    證」，亦經財政部臺北市國稅局九十年一月十七日財北國稅
    審一字第八九一九六八七二號函釋在案 (以上參臺灣高等法
    院高雄分院九十一年度重上更 (三)字第六四號判決)。又營
    業人收購廢棄物應依法取得進貨憑證，...( 三)向持有廢棄
    物之個人進貨者，可填報「個人一時貿易資料申報表」，按
    期向主管稽徵機關申報，並以第四聯作為記帳憑證，亦有財
    政部八十年七月十六日臺財稅字第八○○七○五三○四號函
    一份在卷可憑。本案上開十五張「個人一時貿易資料申報表
    」係屬大家發公司之「進貨憑證」，有中區國稅局臺中縣分
    局中區國稅中縣一字第○九五○○○三○八七號函一份附卷
    可稽 (見本院卷第二二三頁)，足見被告丙○○夫婦向主管
    稅捐稽徵機關所虛偽申報之上開十五張「個人一時貿易資料
    申報表」作為大家發公司之「進貨憑證」，並將做為「供買
    受人申報交稽徵機關據以登錄歸戶」之其中第一聯持向中區
    國稅局臺中縣分局申報，為證明此事項之經過而偽造具記帳
    憑證所依據之外來原始憑證，應確屬商業會計法所規定之會
    計原始憑證無訛。此外，復有臺中縣稅捐稽徵處處分書、臺
    中高等行政法院九十一年度訴字第十號判決、最高行政法院
    九十二年度判字第七九○號判決、大家發公司八十五年度營
    利事業所得稅結算申報書、八十六年度營利事業所得稅結算
    申報書、乙○○八十五年度綜合所得稅結算申報書、中區國
    稅局綜合所得稅核定通知書（八十五年度申報核定）、中區
    國稅局綜合所得稅核定資料清單（八十六年度未申報核定）
    、各類所得扣繳暨免扣繳憑單、營業稅八十七年十月更正核
    定單、個人一時貿易資料歸戶清單、臺中縣稅捐稽徵處八十
    七年十月二十日八十七中縣稅工字第八七○三三六三八號函
    、違章案件通報單、違章案件審查報告、處分書（稿）等件
    （均影本）、九十三年六月十日十四時許、九十二年十二月
    八日上午十一時許之談話錄音譯文、承諾書 (見九十三年度
    偵字第一四四九二號偵查卷第一二八頁)、擔保書 (見九十
    三年度發查字第二四七五號偵查卷第二三頁)、中區國稅局
    臺中縣分局中區國稅中縣一字第○九四○○三五二五四號函
    、○九五○○○三○八七號函及所附之「個人一時貿易資料
    申報表」影本十五張在卷可資佐證。
(五)被告丙○○於審理中雖辯稱：告訴人所提出之譯文，對於伊
    於談話內容，有所脫漏云云。惟被告丙○○確有為如上揭 (
    二)部分所載之談話內容，既為被告所丙○○所不爭執，則
    縱被告丙○○此部分所辯屬實，亦無礙於其犯行之認定。且
    按刑法上所謂業務係指以反覆同種類之行為為目的之社會活
    動而言，至於執行此項業務，有無報酬，是否賴以為生，均
    與業務之成立無關 (最高法院八十七年度臺非字第二九五號
    判決意旨參照)。查，被告丙○○平時確有在大家發公司做
    事，協助同案被告甲○○處理大家發公司帳務及報稅事宜，
    既如前述，則填報「個人一時貿易資料申報表」自屬被告丙○○在大家發公司所從事之業務，被告丙○○及其選任辯護
    人辯稱被告丙○○並非從事業務之人云云，並非可採，均附
    此敘明。
(六)綜上所述，被告丙○○所辯，顯悖常情，要係事後卸責之詞
    ，不足採信。本案事證明確，被告丙○○犯行堪以認定。
二、查被告丙○○夫婦向主管稅捐稽徵機關所虛偽申報乙○○之
    「個人一時貿易資料申報表」作為大家發公司之「進貨憑證
    」，為證明此事項之經過而偽造具記帳憑證所依據之外來原
    始憑證，確屬商業會計法所規定之原始會計憑證，被告丙○○核屬大家發公司之經辦會計人員，而同案被告甲○○為大
    家發公司之登記及實際負責人，為商業負責人，渠二人明知
    大家發公司於八十五、八十六年間不曾與未辦營業登記之乙○○間有買賣廢紙情事，竟利用公司內不知情之會計小姐填
    製上揭不實之「個人一時貿易資料申報表」之商業會計憑證
    （原始憑證）計十五張，作為大家發公司八十五、八十六年
    度之進項憑證，並持向中區國稅局臺中縣分局，虛偽申報大
    家發公司之一時貿易。是核被告丙○○所為，係犯商業會計
    法第七十一條第一款之明知為不實事項，而填製會計憑證罪
    。又商業會計法第七十一條第一款以明知為不實之事項，而
    填製會計憑證罪，原即含有業務上登載不實之本質，不再論
    以刑法第二百十六條、第二百十五條行使業務上登載不實文
    書罪。檢察官誤認被告丙○○係犯刑法第二百十六條、第二
    百十五條之行使業務上登載不實文書罪，尚有未合。且查，
    檢察官起訴書證據並所犯法條欄雖誤認被告丙○○係犯刑法
    第二百十六條、第二百十五條之行使業務上登載不實文書罪
    ，惟起訴書犯罪事實欄既已記載敘及被告丙○○係處理大家
    發公司之財務會計業務，被告丙○○夫婦均明知乙○○係受
    僱司機，並未銷售廢紙予大家發公司，竟基於偽造不實業務
    上文書之概括犯意聯絡，虛偽申報大家發公司與乙○○與大
    家發公司之營利所得，且大家發公司並有填報「個人一時貿
    易所得資料」虛報一時進項金額等基本事實，則被告丙○○
    夫婦有關填報「個人一時貿易所得資料」即違反商業會計法
    犯行之社會基本事實，自屬起訴範圍，本院應予審理，並依
    法變更起訴法條，附此指明。被告丙○○與同案被告甲○○
    二人間，就上開犯行，具有犯意聯絡與行為分擔，均為共同
    正犯。又被告丙○○夫婦利用無犯罪故意之成年會計小姐填
    製上開不實之「個人一時貿易資料申報表」之商業會計憑證
    ，為間接正犯。被告丙○○先後多次明知不實事項填製會計
    憑證，時間緊接，手法相同，觸犯構成要件相同之罪名，顯
    係基於概括犯意反覆為之，為連續犯，應依刑法第五十六條
    規定以一罪論，並加重其刑。爰審酌被告丙○○係受同案被
    告甲○○指示方參與實施本案犯行、其犯罪之方法、手段、
    目的、所虛報之進項金額計達四百四十四萬零二百三十八元
    及被告丙○○犯罪後猶飾詞圖卸刑責，態度不佳等一切情狀
    ，量處如主文所示之刑，並諭知易科罰金之折算標準。
乙、被告甲○○部分(含無罪部分及公訴不受理部分)：
壹、公訴意旨略以：被告甲○○與被告丙○○係夫妻，被告甲○○為納稅義務人大家發有限公司之負責人，被告丙○○則處
    理該公司之財務會計業務，均為從事業務之人。被告甲○○
    、丙○○等人僱用乙○○擔任大家發公司之司機，並代其辦
    理加入臺中廢棄物運銷合作社。被告甲○○、丙○○均明知
    乙○○係受僱司機，並未銷售廢紙與大家發公司或臺中廢棄
    物運銷合作社，竟共同基於偽造不實業務上文書之概括犯意
    聯絡，先後於八十六年二、三月申報八十五年度所得稅期間
    ，利用代辦乙○○綜合所得稅申報事宜之機會，向財政部臺
    灣省中區國稅局（下稱中區國稅局）局虛偽申報乙○○與大
    家發公司間之營利所得七萬四千一百三十八元（另申報與臺
    中廢棄物運銷合作社間之營利所得二十二萬九千四百七十八
    元）。大家發公司則另填報「個人一時貿易所得資料」，向
    臺中縣稅捐稽徵處（代徵營業稅業務自九十二年一月一日起
    回歸中區國稅局辦理）虛偽申報八十五年度與乙○○一時貿
    易之進項金額計一百二十三萬五千六百九十二元。復於八十
    七年二、三月間（乙○○八十六年度綜合所得稅未申報核定
    ），另填報「個人一時貿易所得資料」，向臺中縣稅捐稽徵
    處虛偽申報與乙○○一時貿易之進項金額三百二十萬四千五
    百四十六元。以此詐術之方法，虛報營業成本（即前開「一
    時貿易」之進項金額）四百四十四萬零二百三十八元，使大
    家發公司逃漏營利事業所得稅捐至少一百一十一萬零五十九
    點五元（以營利事業所得稅率百分之二十五計算），足以生
    損害於乙○○及稅捐機關對稅捐稽徵之正確性。嗣於八十七
    年七月間，臺中縣稅捐稽徵處依據「個人一時貿易資料歸戶
    清單」所載由大家發公司申報之乙○○於八十五年度、八十
    六年度售與大家發公司之銷售額分別為一百二十三萬五千六
    百九十二元、三百二十萬四千五百四十六元，合計四百四十
    四萬零二百三十八元，認乙○○未依規定辦理營業登記而營
    業，處罰鍰六十三萬四千三百元，並追繳營業稅稅款二十一
    萬一千四百四十元。乙○○收受臺中縣稅捐稽徵處處分書後
    ，始知上情，乃向被告甲○○、丙○○質問，甲○○等為掩
    飾犯行，保證代為處理稅款及罰鍰，並授意乙○○於行政救
    濟程序中承認買賣事實，主張其已加入廢棄物運銷合作社，
    個人收集之廢棄物銷售，可免辦營業登記，免徵營業稅。詎
    遭法院判決駁回敗訴確定。被告甲○○等人旋於九十三年五
    月間將乙○○解僱，復未依約負擔稅款及罰鍰，因認被告甲○○涉犯刑法第二百十六條、第二百十五條之行使業務上登
    載不實文書罪嫌及稅捐稽徵法第四十一條、第四十七條第一
    款之以詐術逃漏稅捐罪嫌云云。
貳、無罪部分：
一、按犯罪事實應依證據認定之，無證據不得認定犯罪事實；不
    能證明被告犯罪或其行為不罰者，應諭知無罪之判決，刑事
    訴訟法第一百五十四條第二項、第三百零一條第一項分別定
    有明文。又告訴人之告訴，係以使被告受刑事追訴為目的，
    是其陳述是否與事實相符，仍應調查其他證據以資審認。且
    事實之認定，應憑證據，如未能發現相當證據，或證據不足
    以證明，自不能以推測或擬制之方法，以為裁判基礎。且認
    定犯罪事實所憑之證據，雖不以直接證據為限，間接證據亦
    包括在內；然而無論直接或間接證據，其為訴訟上之證明，
    須於通常一般之人均不致有所懷疑，而得確信其為真實之程
    度者，始得據為有罪之認定，最高法院五十二年臺上字第一
    三○○號、四十年臺上字第八六號及七十六年臺上字第四九
    八六號分別著有判例可資參照。又刑事訴訟法第一百六十一
    條已於九十一年二月八日修正公布，修正後同條第一項規定
    ：檢察官就被告犯罪事實，應負舉證責任，並指出證明之方
    法。因此，檢察官對於起訴之犯罪事實，應負提出證據及說
    服之實質舉證責任。倘其所提出之證據，不足為被告有罪之
    積極證明，或其闡明之證明方法，無從說服法官以形成被告
    有罪之心證，基於無罪推定之原則，自應為被告無罪判決之
    諭知（最高法院九十二年臺上字第一二八號判例意旨參照）
    。
二、本件公訴人認被告甲○○涉有上開罪嫌，係以 (1)被告甲○○、丙○○二人於偵查中均坦承代辦乙○○八十五年度、八
    十六年度綜合所得稅申報，及向臺中縣稅捐稽徵處申報乙○○於八十五年度及八十六年度之一時貿易所得等情不諱。(2
    )上開事實，業據告訴人乙○○指訴纂詳，並經證人詹素華
    、黃振興、廖國雄、賴艮堂等人於偵查中結證屬實，復有臺
    中縣稅捐稽徵處處分書、臺中高等行政法院九十一年度訴字
    第十號判決、最高行政法院九十二年度判字第七九○號判決
    、大家發公司八十五年度營利事業所得稅結算申報書、八十
    六年度營利事業所得稅結算申報書、乙○○八十五年度綜合
    所得稅結算申報書、中區國稅局綜合所得稅核定通知書（八
    十五年度申報核定）、中區國稅局綜合所得稅核定資料清單
    （八十六年度未申報核定）、各類所得扣繳暨免扣繳憑單、
    中區國稅局臺中縣分局九十四年五月十三日中區國稅中縣三
    字第○九四○○一五六一五號函附之調查筆錄、營業稅八十
    七年十月更正核定單、個人一時貿易資料歸戶清單、臺中縣
    稅捐稽徵處八十七年十月二十日八十七中縣稅工字第八七○
    三三六三八號函、違章案件通報單、違章案件審查報告、處
    分書（稿）等件（均影本）在卷可稽。(3)告訴人乙○○、
    其妻林秀枝，分別於九十三年六月十日十四時許、九十二年
    十二月八日上午十一時許與被告丙○○商討本件稅款處理之
    談話錄音內容（參譯文）可參。(4)被告甲○○、丙○○等
    雖均辯稱告訴人乙○○係販賣廢紙予大家發公司云云，惟核
    其申報告訴人乙○○與大家發公司間之「一時貿易」次數計
    為十五次，金額高達四百四十四萬零二百三十八元，衡情應
    留有交易單據、帳證紀錄或付款憑證等資料，惟被告等迄未
    能提出任何有關買賣之帳證資料，顯違常情及事理。再者，
    告訴人載運廢紙之車輛，係被告等所有而靠行在「西螺汽車
    貨運行」，亦為被告等所是認，並經證人賴艮堂及該貨運行
    實際負責人吳鴻東證述在卷。被告等復自承代告訴人辦理加
    入廢棄物運銷合作社、申報所得稅、申報一時貿易所得等情
    不諱，而其申報之一時貿易，尚且包括與臺中廢棄物運銷合
    作社間之交易，苟雙方係買賣關係，何以被告等提供告訴人
    載貨車輛，又代為處理上開事宜？(5)至告訴人雖於稅捐機
    關調查及行政救濟程序中陳稱販賣廢紙予大家發公司云云。
    惟被告等曾承諾負責處理稅款及罰鍰，此有上開談話錄音內
    容可考。且被告甲○○、大家發公司曾於九十三年六月間立
    據承諾負責清償本件九十四萬元稅款，而告訴人因積欠本件
    稅款受行政執行，被告等之子王銘傑亦擔保每月為一期，每
    期繳納三千元等情，亦有承諾書、擔保書等附卷可考，足見
    告訴人指稱係因被告等承諾負擔稅款及罰鍰，始於稅捐機關
    調查及行政訴訟程序時為上開陳述一節，堪信為真等為其論
    據。
三、訊據被告甲○○固對於代辦乙○○八十五年度、八十六年度
    綜合所得稅申報，大家發公司確有填報如附表編號一至十五
    號所示「個人一時貿易資料申報表」計十五張之事實坦承不
    諱，惟堅決否認有何違反稅捐稽徵法犯行，辯稱：乙○○確
    有加入臺中廢棄物運銷合作社，並於八十五年及八十六年間
    販賣廢紙予大家發公司，且填報上開「個人一時貿易資料申
    報表」均係丙○○承辦、處理云云。經查：
(一)乙○○確係受被告甲○○僱用，擔任大家發公司司機，詎被
    告甲○○、丙○○先後於八十六年二、三月申報八十五年度
    所得稅期間，確有代辦乙○○綜合所得稅申報事宜，並向中
    區國稅局申報乙○○與大家發公司間之營利所得為七萬四千
    一百四十二元，及申報乙○○與臺中廢棄物運銷合作社間之
    營利所得為二十二萬九千四百八十一元；大家發公司八十六
    年二、三月間確有填報八十五年度營利事業所得稅申報書，
    向中區國稅局申報大家發公司八十五年度營利業所得稅及於
    八十七年二、三月間填報八十六年度營利事業所得稅申報書
    ，向中區國稅局臺中縣分局申報大家發公司八十六年度營利
    事業所得稅，至乙○○部分則未申報八十六年度綜合所得稅
    ；大家發公司確有向中區國稅局臺中縣分局填報如附表編號
    一至十五號所示之「個人一時貿易資料申報表」計十五張；
    嗣於八十七年七月間，臺中縣稅捐稽徵處依據「個人一時貿
    易資料歸戶清單」所載由大家發公司申報之乙○○於八十五
    年度、八十六年度售與大家發公司之銷售額分別為一百二十
    三萬五千六百九十二元、三百二十萬四千五百四十六元，合
    計四百四十四萬零二百三十八元，認乙○○未依規定辦理營
    業登記而營業，處罰鍰六十三萬四千三百元，並追繳營業稅
    稅款二十一萬一千四百四十元等節，固如前述。
(二)惟按刑法第二百十五條所謂業務上登載不實之文書，乃指基
    於業務關係，明知為不實之事項，而登載於其業務作成之文
    書而言；公司行號向稅捐稽徵機關申報營利事業所得稅及營
    業稅均係履行其公法上納稅之義務，並非業務上行為 (最高
    法院七十四年度臺上字第三九五三號、八十九年度臺上字第
    四四五一號、九○年度臺上字第六六八八號及八十四年度臺
    上字第五九九九號判決均同此見解)。又按稅捐稽徵法第四
    十一條納稅義務人以詐術或其他不正方法逃漏稅捐罪係結果
    犯，必納稅義務人已發生逃漏稅捐之結果，始能論以該罪。
    稅捐稽徵法第四十三條之幫助以詐術逃漏稅捐罪，係結果犯
    ，亦以被幫助之人發生逃漏稅捐結果為成立要件 (最高法院
    九十二年度臺上字第七三八五號、九十一年度臺上字第二三
    九一號、八十九年度臺上字第六六○八號、第七○六號判決
    均同此見解)。且按稽徵機關進行調查或復查時，納稅義務
    人應提示有關各種證明所得額之帳簿、文據；其未提示者，
    稽徵機關得依查得之資料或同業利潤標準，核定其所得額。
    納稅義務人已依規定辦理結算申報，但於稽徵機關進行調查
    時，通知提示有關各種證明所得額之帳簿、文據而未依限期
    提示者，稽徵機關得依查得之資料或同業利潤標準核定其所
    得額；嗣後如經調查另行發現課稅資料，仍應依法辦理，所
    得稅法第八十三條第一項、第三項定有明文。查，本案大家
    發公司八十五年度及八十六年度營利事業所得稅結算申報案
    件，經大家發公司申報後，因遭中區國稅局臺中縣分局查獲
    涉嫌虛列進貨成本，取得不實憑證，經通知調查後，均因未
    依規定提示相關帳冊、憑證供核，而由中區國稅局臺中縣分
    局依所得稅法第八十三條規定，依各該年度查得之銷售額依
    同業利潤標準淨利率百分之五核定在案，有中區國稅局臺中
    縣分局復以中區國稅中縣一字第○九五○○○一一六一號函
    一份在卷可稽 (見本院卷第二二三頁)。
(三)本案被告甲○○虛報大家發公司與乙○○之一時貿易進項金
    額結果，是否有發生逃漏稅結果一節，中區國稅局臺中縣分
    局先後以中區國稅中縣一字第○九四○○三五二五四號函、
    第○九五○○○一一六一號函及○九五○○○四二一五號函
    覆本院 (見本院卷第一二八頁、第二二三頁、第二五七頁)
    ，其中第一份函覆認：本案尚難認定有無因虛列乙○○一時
    貿易之進項金額，而發生實際逃漏稅捐之結果等語；第二、
    三份函文則謂：依財政部六十六年七月五日臺財稅第三四三
    三四號函釋規定，經稽徵機關依同業利潤標準核定所得後，
    嗣後如發現有虛列進貨成本情事，如與原核定所得額比較尚
    無短漏所得額，應不適用所得稅法第一百一十條規定處罰，
    是以倘大家發公司申報乙○○八十五、八十六年度之個人一
    時貿易所得申報表虛列屬實，則該公司涉嫌逃漏之所得額八
    十五年度為一百二十三萬五千六百九十二元，八十六年度為
    三百二十萬四千五百四十六元云云。然查：經本院傳訊上開
    函文承辦人即中區國稅局臺中縣分局稅務員丁○○結果：其
    結證稱：「 (本案針對如果大家發公司虛列與乙○○之一時
    貿易進項金額，則對於大家發公司是否有發生實際逃漏營利
    事業所得稅這點，應該以哪份函文為準？)第一份函文 (第
    一二八頁)，是在沒有具體事證之下所為的認定，所以先答
    覆鈞院無法認定，第二份函文（第二二三頁）就是如果確實
    有如此虛列，就確實有發生逃漏稅結果。」、「 (同業利潤
    是否以實際上收入計算？)是的。」、「 (有無申報個人一
    時貿易所得，是否會影響實際所得？)不會，收入以開的發
    票為計算標準，不是一時申報金額為準，總所得會減少，最
    高以同業利潤標準百分之五計算，在第一次申報時 (即自行
    申報時)是有將一時貿易所得列入費用，這部分的一時貿易
    所得申報資料，對於課稅是有意義的，第二次實際查核，因
    為無法提示帳冊，所以沒有列入公司成本考慮。」、「 (實
    際收入如何計算？)以開發票計算。」、「 (在你們以同業
    利潤標準課稅情況下，大家發公司有虛列乙○○的一時貿易
    進項金額，與你們以同業利潤標準課稅，是否會發生影響？
    ) 其所得不會影響，『課稅的金額也不會發生影響，只會影
    響處罰的部分』。」、「 (本院卷第二二三頁的函文意思是
    有發生逃漏稅結果，可是與妳剛才所述相互矛盾，實際上應
    該如何才正確？)以同業利潤標準課稅，計算方法，是以收
    入也就是發票金額去計算，不考慮成本，『而一時貿易所得
    是屬於成本，所以在同業利潤標準課稅情況下，是不考慮這
    部分，本件虛列乙○○一時貿易進項金額部分，因為屬於成
    本部分，所以也不考慮，所以不會影響到在同業利潤標準課
    稅的金額』。」、「 (如果考量虛列乙○○一時貿易進項金
    額，是否會增加大家發公司的收入？)不會。」、「 (如果
    虛列屬實，是否會另以實際查核方式課稅？)是的，以實際
    查核方式課稅核算結果，如果有比採用同業利潤標準課稅金
    額還高，就會以實際查核方式為準，『如果採用實際查核方
    式』，不是單以提出之發票就足夠，仍要提出相關成本，來
    『實際計算』。」、「 (第二二三頁函文計算出之逃漏稅額
    如何計算？)『以申報乙○○一時貿易進項金額乘以百分之
    二十五所得出之數額』，我們認定如果該部分確屬虛報，就
    認定該部分『全屬逃漏稅額』，乘以稅率，『沒有實際查核
    實際所得，也沒有實際所得扣掉成本乘以稅率的問題』。」
    、「 (本件實際上大家發公司到底收入、成本各為何，是否
    知情？)收入以開的發票為準，『成本、費用因為已經用同
    業利潤標準計算，所以無法認定』。」、「 (乙○○一時貿
    易進項金額屬於「成本」，為何直接乘以百分之二十五？)
    因為在同業利潤標準時已經扣除，既然是虛列，我們認定所
    虛列的部分都屬於所得，乘以營業稅率百分之二十五，是依
    照財政部函釋，前面既然依照同業利潤標準計算扣除成本費
    用，所以後面虛列金額部分都要以所得計算，法律上並沒有
    這樣規定，這是財政部的函釋，是否有懲罰的意思，我不清
    楚。」等語。茲本案應審究者，係大家發公司究有無因虛列
    與乙○○之個人一時貿易所得而生逃漏稅之結果。經查：
1、惟查稅捐稽徵法第四十一條之逃稅罪，係結果犯，須以發生
   逃漏稅捐之「現實結果」為成立之要件 (最高法院七十三年
   度臺上字第六一四號判決意旨參照)。又稅捐稽徵法第四十一
   條所規定之逃漏稅捐罪，雖以發生逃漏稅捐之結果為必要，
   惟判斷納稅義務人是否已逃漏稅捐，「應以結算申報時」，
   納稅義務人有無以積極之作為，施用詐術或其他不正當方法
   申報不實，「致發生逃漏稅捐之結果為斷」 (最高法院八十
   八年度臺上字第三六三一號判決意旨參照)。再所得稅法第一
   百十條第一項漏報或短報稅額屬漏稅罰，稅捐稽徵法第四十
   四條，應自他人取得憑證而未取得屬行為罰，此項漏稅罰與
   行為罰，其處罰之目的不同，處罰之要件亦異，前者係以有
   漏稅之事實為其處罰要件，與後者以有此行為即受處罰者，
   固非必為一事，然其未取得憑證乃虛報營業成本之先行階段
   行為，如已依所得稅法第一百十條第一項處以漏稅罰已足以
   達成行政上之目的，則二者毋庸併罰 (最高行政法院八十七
   年度判字第二一四四號判決意旨參照)，是所得稅法第一百十
   條第一項之規定，顯屬處罰性質甚明。準此，被告甲○○是
   否成立違反稅捐稽徵法犯行，自應以大家發公司現實營利所
   得額之稅賦是否已逾起徵點為斷，不應依據有處罰性質之所
   得稅法第一百十條第一項及稅捐稽徵法第四十四條計算所產
   生之擬制稅賦來認為有生逃漏稅捐之「現實結果」。
2、本案被告甲○○所虛報者係屬「成本」性質之一時個人貿易
   所得進項金額，中區國稅局臺中縣分局中區國稅中縣一字第
   ○九五○○○一一六一號函及○九五○○○四二一五號函，
   係未查核考量大家發公司八十五年度及八十六年度實際營利
   純益數額，純以上揭虛列之「進項金額」直接乘以百分之二
   十五來計算大家發公司「所逃漏之稅額」，並因此認定大家
   發公司有生逃漏稅之結果，業經證人丁○○於審理中結證在
   卷。準此，依據前揭說明，中區國稅局臺中縣分局依此而認
   為大家發公司有生逃漏稅之結果，實非妥適，尚難據此即為
   被告甲○○違反稅捐稽徵法部分有罪之認定。
3、中區國稅局臺中縣分局中區國稅中縣一字第○九四○○三五
   二五四號函既認：本案尚難認定有無因虛列乙○○一時貿易
   之進項金額，而發生實際逃漏稅捐之結果等語。且大家發公
   司八十五年度及八十六年度營利事業所得稅結算申報案件，
   經大家發公司申報後，因遭中區國稅局臺中縣分局查獲涉嫌
   虛列進貨成本，取得不實憑證，經通知調查後，均因未依規
   定提示相關帳冊、憑證供核，而由中區國稅局臺中縣分局依
   所得稅法第八十三條規定，依各該年度查得之銷售額依同業
   利潤標準淨利率百分之五核定在案，復如前述。而依證人丁○○於審理中復結證稱：在以同業利潤標準課稅情況下，大
   家發公司縱有虛列乙○○的一時貿易進項金額，亦不影響大
   家發公司之所得，對大家發公司之課稅金額也不會發生影響
   ，「只會影響處罰的部分」。本件虛列乙○○一時貿易進項
   金額部分，因為屬於成本部分，所以不考慮，也不會影響到
   在同業利潤標準課稅的金額。如果虛列屬實，會另以實際查
   核方式課稅，以實際查核方式課稅核算結果，如果有比採用
   同業利潤標準課稅金額還高，就會以實際查核方式為準，但
   實際查核方式，不是單以提出之發票就足夠，仍要提出相關
   成本，來實際計算。但本案成本、費用因為已經用同業利潤
   標準計算，所以無法認定。前面依照同業利潤標準計算扣除
   成本費用，所以後面虛列金額部分「都要以所得計算，法律
   上並沒有這樣規定，這是財政部的函釋，是否有懲罰的意思
   ，我不清楚」等語。復查無其他積極證據可資認定大家發公
   司現實上確有因虛列本案與乙○○個人一時貿易之進項金額
   ，而如何有發生逃漏稅之結果，依據上開說明，即難遽為被
   告甲○○違反稅捐稽徵法部分有罪之認定 (臺灣高等法院九
   十年度上更 (二)字第五○五號判決亦同此見解)。
5、公司為法人，公司負責人為自然人，二者在法律上並非同一
   人格主體。公司負責人為公司之代表，其為公司所為行為，
   應由公司負責。故公司負責人為公司以不正當方法逃漏稅捐
   ，因納稅義務人為公司，其所觸犯稅捐稽徵法第四十一條之
   罪之犯罪或受罰主體，仍為公司，而非公司負責人，僅因公
   司於事實上無從擔負自由刑之責任，基於刑事政策上之考慮
   ，同法第四十七條第一款將納稅義務人之公司應處徒刑之規
   定，轉嫁於公司負責人。是公司負責人依該條款而適用徒刑
   之處罰，乃屬代罰之性質，並非因其本身之犯罪而負行為責
   任，自無與他人有犯意聯絡、行為分擔，而成立共同正犯之
   可能。又刑法第五十五條所規定之牽連犯，必須同一人犯一
   罪而其方法或結果行為另犯他罪名，始克相當；亦即必須同
   一犯罪主體之二個以上犯罪行為間，具有目的與方法、或目
   的與結果之關係，始得從一重處斷。公司負責人為納稅義務
   人之公司以不正當方法逃漏稅捐，既非稅捐稽徵法第四十一
   條之犯罪或受罰主體，僅依同法第四十七條第一款之規定，
   代替公司受徒刑之處罰，自與其本身為犯罪主體所犯其他罪
   名間，不具牽連犯關係。且公司既不具有犯罪能力，自無所
   謂概括犯意之存在，故公司以不正當方法逃漏稅捐，當不可
   能成立連續犯，該公司負責人因而代罰，亦不應成立連續犯
   (最高法院九十二年度臺上字第四○二五號判決意旨參照)。
   本案既不能證明被告甲○○此部分犯罪，檢察官亦認被告甲○○此部分違反稅捐稽徵法部分，與上開填報不實之個人一
   時貿易所得資料犯行間，無何牽連犯關係，應分論併罰，而
   以數罪起訴，即應就被告甲○○此部分違反稅捐稽徵法犯嫌
   為無罪之諭知。
參、公訴不受理部分：
一、按同一案件繫屬於有管轄權之數法院者，由繫屬在先之法院
    審判之；再按依第八條之規定不得為審判者，應諭知不受理
    判決，刑事訴訟法第八條、第三百零三條第七款分別定有明
    文。又連續犯係裁判上一罪，其一部分犯罪事實曾經檢察官
    起訴者，依同法第二百六十七條之規定，效力當然及於全部
    。而案件是否已經起訴，應以檢察官起訴繫屬之先後為準，
    同一案件繫屬於有管轄權之數法院，由繫屬在先或經裁定繫
    屬在後之法院審判，致不得為審判者，自應依本款諭知不受
    理之判決，避免一罪兩判（最高法院九十二年度臺非字第一
    六三號判決意旨參照）。再犯罪是否已經起訴，而為法院應
    予審判之事項，應以起訴書事實欄記載之犯罪事實為準，而
    非以起訴書所引法條或罪名為依據 (最高法院九十四年度臺
    上字第一三九七號判決意旨參照)。
二、查，被告甲○○與他案之同案被告等人，業經臺灣臺北地方
    法院檢察署檢察官以：被告甲○○等人均「為從事廢棄物買
    賣之業者」，非以共同運銷方式經營，竟先後自八十年間起
    ，以親友加入有限責任臺灣省廢棄物運銷合作社作為人頭，
    或利用有限責任臺灣省廢棄物運銷合作社提供之人頭社員，
    「用以攤提一時貿易所得」，再分別以所需發票金額百分之
    五. 四或六. 二不等之代價購得統一發票，交付向渠等購貨
    之廠商，供己逃漏稅為由，提起公訴，於八十八年六月八日
    繫屬臺灣臺北地方法院在案 (現由臺灣臺北地方法院八十八
    年度訴字第八八六號審理中，起訴案號：臺灣臺北地方法院
    檢察署八十五年度偵字第一五九一五號、八十七年度偵字第
    二四五四八號、第二○七四五號、第九一七一號)，嗣於八
    十八年間及九十一年間，被告甲○○復因偽造文書及違反稅
    捐稽徵法等案件，經臺灣臺中地方法院檢察署檢察官分別以
    八十八年度偵字第一九九六五號及九十一年度偵字第一四○
    四六號先後移送上開刑事案件併案審理，有被告甲○○之前
    案紀錄表一份及前揭起訴書一份在卷可憑。而本案檢察官起
    訴被告甲○○之犯嫌，係認被告甲○○以利用乙○○之人頭
    加入臺中廢棄物運銷合作社藉填報不實之「個人一時貿易資
    料申報表」，逃漏其所經營之大家發公司八十五、八十六年
    度營利事業所得稅，核諸二案就虛列個人一時貿易之進項金
    額之犯罪手法相同，且時間緊接，顯係基於概括犯意反覆為
    之，是就被告甲○○因填報不實之「個人一時貿易資料申報
    表」之違反商業會計法犯嫌 (起訴書誤認係犯刑法第二百十
    六條、二百十五條之罪嫌)，應有連續犯之裁判上一罪關係
    。從而，被告甲○○此部分填報不實之「個人一時貿易資料
    申報表」犯嫌，本院既為該同一案件繫屬在後之法院，依法
    不得為審判，揆諸前揭說明，本件自應由臺灣臺北地方法院
    審判，爰就被告甲○○此部分罪嫌為諭知不受理之判決。
據上論斷，應依刑事訴訟法第二百九十九條第一項前段、第三百
條、第三百零一條第一項、第三百零三條第七款，商業會計法第
七十一條第一款，刑法第十一條前段、第二十八條、第五十六條
、第四十一條第一項前段，罰金罰鍰提高標準條例第二條，判決
如主文。
中    華    民    國    95    年    3     月    15    日
                    臺灣臺中地方法院刑事第十庭
                        審判長法  官  郭瑞祥
                              法  官  黃炫中
                              法  官  江奇峰
上正本證明與原本無異。
如不服本判決，應於送達後十日內向本院提出上訴狀（須附繕本
），上訴於臺灣高等法院臺中分院。
                              書記官  陳美年
中    華    民    國    95    年    3     月    15    日
【附錄論罪科刑法條】
商業會計法第七十一條第一款：
商業負責人、主辦及經辦會計人員或依法受託代他人處理會計事
務之人員有左列情事之一者，處五年以下有期徒刑、拘役或科或
併科新臺幣十五萬元以下罰金：
一、以明知為不實之事項，而填製會計憑證或記入帳冊者。
☆附表
┌──┬───┬──┬─────┬───┬──────┬───────┐
│編  │銷售人│買受│買受日期  │買受貨│  數   量   │  合計金額    │
│號  │姓  名│原因│          │物名稱│  （公斤）  │  （新臺幣）  │
├──┼───┼──┼─────┼───┼──────┼───────┤
│一  │乙○○│進貨│八十五年七│廢  紙│  四八八二○│一三一八一四元│
│    │      │    │月十七日  │      │            │              │
├──┼───┼──┼─────┼───┼──────┼───────┤
│二  │乙○○│進貨│八十五年七│廢  紙│  七○四九三│一九七三八○元│
│    │      │    │月三日    │      │            │              │
├──┼───┼──┼─────┼───┼──────┼───────┤
│三  │乙○○│進貨│八十五年十│廢  紙│  七六五六○│一五三一二○元│
│    │      │    │二月三十一│      │            │              │
│    │      │    │日        │      │            │              │
├──┼───┼──┼─────┼───┼──────┼───────┤
│四  │乙○○│進貨│八十五年十│廢  紙│  九五二六○│一九○五二○元│
│    │      │    │二月二十七│      │            │              │
│    │      │    │日        │      │            │              │
├──┼───┼──┼─────┼───┼──────┼───────┤
│五  │乙○○│進貨│八十五年十│廢  紙│  九二四七八│一八四九五六元│
│    │      │    │二月二十三│      │            │              │
│    │      │    │日        │      │            │              │
├──┼───┼──┼─────┼───┼──────┼───────┤
│六  │乙○○│進貨│八十五年十│廢  紙│  九六八○五│一九三六一○元│
│    │      │    │二月二十四│      │            │              │
│    │      │    │日        │      │            │              │
├──┼───┼──┼─────┼───┼──────┼───────┤
│七  │乙○○│進貨│八十五年十│廢  紙│  九二一四六│一八四二九二元│
│    │      │    │二月二十九│      │            │              │
│    │      │    │日        │      │            │              │
├──┼───┼──┼─────┼───┼──────┼───────┤
│八  │乙○○│進貨│八十六年十│廢  紙│一三○一六○│二九九三六八元│
│    │      │    │一月二十日│      │            │              │
├──┼───┼──┼─────┼───┼──────┼───────┤
│九  │乙○○│進貨│八十六年十│廢  紙│一○五五○○│二四二六五○元│
│    │      │    │一月十二日│      │            │              │
├──┼───┼──┼─────┼───┼──────┼───────┤
│十  │乙○○│進貨│八十六年十│廢  紙│  六五三○○│一五○一九○元│
│    │      │    │一月六日  │      │            │              │
├──┼───┼──┼─────┼───┼──────┼───────┤
│十一│乙○○│進貨│八十六年十│廢  紙│一三○○○○│二九九○○○元│
│    │      │    │一月一日  │      │            │              │
├──┼───┼──┼─────┼───┼──────┼───────┤
│十二│乙○○│進貨│八十六年四│廢  紙│二二六八一八│四五三六三六元│
│    │      │    │月十五日  │      │            │              │
├──┼───┼──┼─────┼───┼──────┼───────┤
│十三│乙○○│進貨│八十六年四│廢  紙│三○○○○○│六○○○○○元│
│    │      │    │月二十日  │      │            │              │
├──┼───┼──┼─────┼───┼──────┼───────┤
│十四│乙○○│進貨│八十六年六│廢  紙│三九一四六一│七八二九二二元│
│    │      │    │月十日    │      │            │              │
├──┼───┼──┼─────┼───┼──────┼───────┤
│十五│乙○○│進貨│八十六年六│廢  紙│一八八三九○│三七六七八○元│
│    │      │    │月二十日  │      │            │              │
└──┴───┴──┴─────┴───┴──────┴───────┘


司法院資訊處製作；財團法人民間司法改革基金會備份。
